臺灣桃園地方法院民事簡易判決
111年度壢簡字第883號
原      告  楊珺惟  


被      告  廖見友    住新竹縣○○鄉○○村00○00號      上列
當事人間請求侵權行為損害賠償事件，原告提起刑事附帶民事訴
訟，經本院刑事庭移送前來（110年度壢交簡附民字第160號），
本院於民國111年10月4日言詞辯論終結，判決如下：
    主  文
被告應給付原告新臺幣20萬3015元及自民國110年9月12日起至清
償日止，按年息百分之5計算之利息。
原告其餘之訴駁回。
本判決第1項得假執行。
原告其餘假執行之聲請駁回。
    事實及理由
壹、程序事項
一、按簡易訴訟之訴狀送達後，原告不得將原訴變更或追加他訴
    ，但擴張或減縮應受判決事項之聲明者，不在此限，民事訴
    訟法第436 條第2 項適用第255 條第1 項但書第3 款定有明
    文。經查，原告楊珺惟起訴請求：㈠被告應給付原告新臺幣
    （下同）41萬9530元，及自起訴狀繕本送達翌日起至清償日
    止，按年息百分之5 計算之利息。㈡願供擔保，請准宣告假
    執行。」（見本院卷第7 頁），後於民國111 年10月4日之
    言詞辯論期日變更訴之聲明為：「㈠被告應給付原告41萬769
    0元，及自起訴狀繕本送達翌日起至清償日止，按年息百分
    之5計算之利息。㈡願供擔保，請准宣告假執行。」（見本院
    卷第41頁反面），核為減縮應受判決事項之聲明，應予准許
    。
二、被告廖見友經合法通知，無正當理由而未於言詞辯論期日到
    場，核無民事訴訟法第386 條各款所列情形，爰依原告之聲
    請（見本院字卷第41頁反面），由其一造辯論而為判決。
貳、實體事項
一、原告主張：被告於109年10月15日上午，駕駛車牌號碼000-0
    000號自用小客車，沿桃園市楊梅區中山北路1段往環東路方
    向行駛，於同日10時20分許，行經同市區○○○路0段000號前
    ，本應注意變換車道時，應先顯示欲變換車道方向之燈光或
    手勢，且應讓直行車先行，並應注意安全距離，依當時情況
    被告並無不能注意之情事，竟疏未注意，貿然右偏，而適逢
    訴外人莊美怡騎乘車牌號碼000-000號普通重型機車搭載原
    告，由同向之外側車道駛至，兩車因而發生碰撞，致原告受
    有左外踝骨折之傷勢，且支出醫療費用6萬2690元、復健費
    用3萬元、看護費用7萬5000元及受有精神慰撫金25萬元之損
    害，上述金額合計為41萬7690元等語。爰依侵權行為法律關
    係提起本訴，請求損害賠償。並聲明：㈠被告應給付原告41
    萬7690元，及自起訴狀繕本送達翌日起至清償日止，按年息
    百分之5計算之利息。㈡願供擔保，請准宣告假執行。
二、被告未於言詞辯論期日到場爭執，亦未提出書狀作任何聲明
    或陳述。
三、本院得心證之理由
  ㈠按因故意或過失，不法侵害他人之權利者，負損害賠償責任
    ；數人共同不法侵害他人之權利者，連帶負損害賠償責任。
    不能知其中孰為加害人者亦同；汽車、機車或其他非依軌道
    行駛之動力車輛，在使用中加損害於他人者，駕駛人應賠償
    因此所生之損害，民法第184條第1項前段、第185條第1項、
    第191條之2前段分別定有明文。查被告因上開交通事故之過
    失傷害犯行，經臺灣桃園地方檢察署檢察官聲請以簡易判決
    處刑後，由本院刑事庭以110 年度壢交簡字第1832號判決判
    處有期徒刑3月，且上訴經本院以111年度交簡上字第57號審
    理在案，復有怡仁醫院診斷證明書、道路交通事故現場圖、
    道路交通事故調查報告表㈠、㈡、調查筆錄、桃園市政府警察
    局舉發違反道路交通管理事件通知單及現場暨車損照片等（
    見桃園地檢署110年度偵字第22590號卷第15頁至第18頁、第
    21頁至第22頁、第25頁至34頁、第53頁至第61頁）在卷可佐
    ；又被告已於相當時期受合法通知，既未於言詞辯論期日到
    場，復未提出任何準備書狀以供本院審酌，依民事訴訟法第
    436 條第2 項、第280 條第3 項準用第1 項之規定，視同自
    認，則本院綜合上開各項證據調查結果及全辯論意旨，堪認
    原告之主張為真實。從而，原告請求被告負侵權行為損害賠
    償責任，自屬有據。
  ㈡損害賠償之數額
　⒈醫療費用及復健費用部分
　  原告主張其因被告之過失傷害行為而支出醫療費用6萬2690
    元、復健費用3萬元，共9萬2690元等語（計算式：62690 + 
    30000＝92690），並提出怡仁醫院醫療費用收據、特殊材料
    自費同意書等文件為證（見本院壢交簡附民字卷第21頁至第
    23頁前），另見怡仁綜合醫院於109 年11 月25日診斷證明
    書記載：宜專人照顧一個月，復健療養三個月等語（見本院
    壢交簡附民字卷第15頁），是核係其因被告上揭過失傷害行
    為，確有受治療、復健而有支出之必要，則原告此部分對被
    告之請求，當足為採。
　⒉看護費用部分
　①按親屬間之看護，縱因出於親情而未支付該費用，然其所付
    出之勞力，顯非不能以金錢為評價，此種基於身分關係之恩
    惠，自不能加惠於加害人，而應比照一般看護情形，認被害
    人受有相當於看護費之損害，命加害人賠償，始符合民法第
    193 條第1 項所定「增加生活上需要」之意旨。
　②查觀諸原告所提怡仁綜合醫院於109 年11 月25日出具之診斷
    證明書記載：病患因上述診斷於109年10月19日住院治療。1
    09年10月20日接受骨折復位鋼板併鋼釘內固定手術治療。…
    宜專人照顧一個月等語（見本院壢交簡附民字卷第15頁），
    則原告主張其所受之傷勢有看護30日之必要，應為可信，此
    部分原告另提出由其丈夫看護之證明（見本院壢交簡附民字
    卷第23頁），是原告請求看護費用7萬5000元（計算式：250
    0×30＝75000），應屬有據。
　⒊精神慰撫金部分
　①按不法侵害他人之身體、健康、名譽、自由、信用、隱私、
    貞操，或不法侵害其他人格法益而情節重大者，被害人雖非
    財產上之損害，亦得請求賠償相當之金額，亦為民法第第19
    5 條第1 項前段明定。又慰撫金之多寡，應斟酌雙方之身份
    、地位、資力與加害程度，及其他各種情形核定相當之數額
    ，該金額是否相當，自應依實際加害情形與被害人所受之痛
    苦及雙方之身份、地位、經濟狀況等關係決定之（最高法院
    51年度台上字第223號判例意旨參照）。
　②查被告因前開過失行為致原告受有上開傷害，則原告受有身
    體及精神痛苦，堪可認定，是原告依上開規定請求被告賠償
    慰撫金，自屬有據。本院審酌原告學歷為大學畢業，現擔任
    會計工作（見本院卷第41頁反面、個資卷）；被告為二、三
    專肄業，兼衡兩造之財產狀況（見本院個資卷），復參酌兩
    造之身分、地位、經濟狀況與被告之過失情節、現場撞擊情
    況及原告所受傷害之程度等一切情狀，認原告請求被告賠償
    精神慰撫金以10萬元為適當，應予准許，逾此部分之請求，
    應予駁回。
  ㈢從而，原告得請求26萬7690元（計算式：92690+75000+10000
    0＝267690）；又原告已領取強制汽車責任保險理賠金額6萬4
    675元乙情，有國泰世紀產物保險匯款至原告帳戶之明細在
    卷可佐（見本院卷第39頁），且經原告自認於卷（見本院卷
    第41頁正反面），此部分自應扣除，是被告應給付原告之金
    額應為20萬3015元（計算式：000000－00000＝203015）。
四、末按給付有確定期限者，債務人自期限屆滿時起，負遲延責
    任；給付無確定期限者，債務人於債權人得請求給付時，經
    其催告而未為給付，自受催告時起，負遲延責任。其經債權
    人起訴而送達訴狀，或依督促程序送達支付命令，或為其他
    相類之行為者，與催告有同一之效力；又遲延之債務，以支
    付金錢為標的者，債權人得請求依法定利率計算之遲延利息
    ，而應付利息之債務，其利率未經約定，亦無法律可據者，
    週年利率為5 ％，民法第229 條第1 項、第2 項、第233 條
    第1 項前段及第203 條分別定有明文。查本件原告請求請求
    被告給付20萬3015元部分，係以支付金錢為標的，且無確定
    期限，又未約定利息，則被告應自受催告時起，負遲延責任
    ，則原告就上述得請求之金額，併請求自起訴狀繕本送達被
    告之翌日即110年9月12日（見本院壢交簡附民字卷第27頁）
    起至清償日止，按年息百分之5計算之利息，同屬有據。
五、綜上所述，原告依侵權行為之法律關係，請求被告給付20萬
    3015元及自110 年9月12日起至清償日止，按年息百分之5計
    算之利息，為有理由，應予准許。逾此範圍之請求，則屬無
    據，應予駁回。
六、本件原告勝訴部分，係就民事訴訟法第427 條訴訟適用簡易
    程序所為被告敗訴之判決，依同法第389 條第1 項第3 款之
    規定，應依職權宣告假執行。至原告雖聲明願供擔保請准宣
    告假執行，惟本院既已職權宣告假執行，原告此部分聲請，
    核僅為促請本院職權發動，自無庸另為准駁之諭知。另原告
    敗訴部分，假執行之聲請駁回。
七、本件原告係依刑事附帶民事訴訟起訴，就被告犯罪所生損害
    範圍，免納裁判費。
中　　華　　民　　國　　111 　年　　11　　月　　2 　　日
                  中壢簡易庭      法  官  林莆晉
以上為正本係照原本作成。
如不服本判決，應於送達後二十日內，向本院提出上訴狀並表明
上訴理由，如於本判決宣示後送達前提起上訴者，應於判決送達
後二十日內補提上訴理由書（須附繕本）。
如委任律師提起上訴者，應一併繳納上訴審裁判費。
中　　華　　民　　國　　111 　年　　11　　月　　2 　　日
                                  書記官  陳香菱